高雄高等行政法院裁定
                                      100年度簡字第206號
原      告　蘇青釋即佳發企業社
被      告　財政部臺灣省南區國稅局
代　表　人　許春安　局長
上列當事人間營業稅事件，原告不服財政部中華民國100年9月1
日臺財訴字第10000316340號訴願決定，提起行政訴訟，本院裁
定如下︰
　　主  文
原告之訴駁回。
訴訟費用由原告負擔。
　　理  由
一、按「訴願之提起，應自行政處分達到或公告期滿之次日起30
    日內為之。」「訴願之提起，以原行政處分機關或受理訴願
    機關收受訴願書之日期為準。」「訴願事件有左列各款情形
    之一者，應為不受理之決定：‧‧‧二、提起訴願逾法定期
    間或未於第57條但書所定期間內補送訴願書者。」分別為訴
    願法第14條第1項、第3項及第77條第2款所明定。又提起撤
    銷訴訟以已經合法訴願為前提，否則為起訴不備其他要件，
    行政法院應以裁定駁回之，亦為行政訴訟法第4條第1項及第
    107條第1項第10款所規定。
二、查，本件原告於民國96年7月1日至同年8月31日間進貨合計
    新臺幣（下同）3,735,238元，未依規定取得合法憑證，卻
    取得非實際交易對象佑德營造股份有限公司所開立之統一發
    票，充作進項憑證並申報扣抵銷項稅額，經被告所屬嘉義市
    分局查獲，除追繳稅款186,762元外，並裁處罰鍰186,762元
    。原告不服，申請復查，經被告以100年4月29日南區國稅法
    一字第1000058913號復查決定，維持原處分等情，此有被告
    所屬嘉義市分局營業稅違章核定稅額繳款書及被告100年3月
    7日100年度財營業字第66100100171號裁處書、同年4月29日
    南區國稅法一字第1000058913號復查決定書等資料附原處分
    卷（第96、91、196頁）可稽。又上開復查決定書係以郵務
    送達方式投遞至原告復查申請書陳報之送達地址即嘉義市○
    區○○街159號之2，經投遞結果，因未獲會晤原告本人，亦
    無受領文書之同居人、受雇人或應受送達處所接收郵件人員
    ，郵務人員乃於100年5月6日將該送達文書寄存於嘉義文化
    路郵局，並作送達通知書2份，1份黏貼於應受送達人住居所
    、事務所或營業所門首，1份置於該受送達處所信箱或其他
    適當位置，以為送達乙節，此有被告所屬嘉義市分局交付郵
    政機關送達證書影本附原處分卷（第197頁）足稽。又因原
    告設址在嘉義市，依訴願法第16條第1項規定，應扣除在途
    期間5日，則其提起訴願之30日不變期間，自100年5月7日起
    算，至同年6月10日（星期五）即已屆滿，而原告遲至100年
    6月28日始向被告提起訴願，此有原告訴願書（附於訴願卷
    第6頁）上收文戳記所載日期可考。從而，原告提起訴願，
    顯已逾法定不變期間，訴願機關以其提起訴願逾期為由，決
    定訴願不受理，並無不合。本件既經訴願決定不受理，即未
    經合法訴願程序，原告復提起本件撤銷訴訟，即屬不備起訴
    要件，自為法所不許，應予駁回。又原告之訴，既經本院以
    程序不合予以駁回，其實體上之主張，自無庸審究，附此敘
    明。
三、依行政訴訟法第236條、第107條第1項第10款、第104條、民
    事訴訟法第95條、第78條，裁定如主文。
中　　華　　民　　國　　100　 年　　12　　月　　8　　 日
              高雄高等行政法院第二庭
                                法官　李　協　明
以上正本係照原本作成。
如不服本裁定，應於裁定送達後10日內以書狀敘明理由，經本院
向最高行政法院提出抗告（須按對造人數附具繕本）。
中　　華　　民　　國　　100　 年　　12　　月　　8　　 日

　　　　　　　　　　　　　　　書記官  黃　玉　幸
附註:
行政訴訟法第235條（第1項、第2項）:
對於適用簡易程序之裁判提起上訴或抗告，須經最高行政法院之
許可。
前項許可，以訴訟事件所涉及之法律見解具有原則性者為限。